臺灣基隆地方法院刑事判決　　　　　　　　　　　　　　九十年度重訴字第一號
　　公　訴　人　臺灣基隆地方法院檢察署檢察官
　　被　　　告　丁○○
　　選任辯護人　柯士斌
　　　　　　　　葉民文
右列被告因殺人案件，經檢察官提起公訴（九十年度偵字第三五一九號），本院判決
如左：
    主  文
丁○○殺人，累犯，處有期徒刑拾貳年。
扣案水果刀壹把（已折斷）沒收。
    事  實
一、丁○○前於民國（下同）八十五年間，因違反槍砲彈藥刀械管制條例案件，經法
    院判處有期徒刑三月，於八十五年十月十四日易科罰金執行完畢，竟不知悛悔，
    其與吳明富原不相識，二人因同在基隆市○○路德安里早起會萬善祠涼亭聊天而
    相識數日。丁○○於九十年八月十六日下午二時許，騎乘機車至基隆市○○路德
    安里早起會萬善祠涼亭喝酒，吳明富於同日下午四時許，與丙○○、戊○○及己○○等人亦到達上址涼亭內飲酒聊天，至同日下午六時許，丁○○恐所攜帶之啤
    酒不夠，即電話央求其前妻庚○○下班後購買啤酒並送至上址，迨庚○○攜酒至
    上址，吳明富等人認丁○○已喝醉，遂請庚○○開車載丁○○回家，惟丁○○與
    庚○○離開後，並未回家，而在涼亭上方之平台上聊天至同日晚上十時許，再回
    到與吳明富喝酒之涼亭，繼續喝酒聊天，因吳明富飲酒過量，便指稱丁○○及庚○○為狗男女，丁○○心生不滿，即與吳明富發生爭執，吳明富即持空酒瓶，砸
    向自己頭上，並對丁○○表達道歉之意，丁○○仍憤恨難消，遂於同日晚間十一
    時許，騎乘機車離去，庚○○亦駕車跟隨在後，待丁○○返回基隆市○○區○○
    路一二０巷七十三號住處內，將水果刀乙把藏放在後腰皮帶上後，隨即再騎乘機
    車折返前開涼亭，庚○○見狀擔心會發生事端，即駕車載其妹、及妹婿一同上山
    。丁○○返回上址後，自涼亭後方之欄杆爬進涼亭，再度與吳明富發生爭執，隔
    五、六分鐘，庚○○等人前來，丁○○遂走到涼亭路口，吳明富亦跟隨在後，繼
    續叫罵，眾人攔阻不成，丁○○遂基於殺害吳明富之故意，持預藏之水果刀，朝
    吳明富之左胸前心臟要害部位猛刺一下，吳明富不及防衛而遭丁○○刺及，受有
    胸部單面刃銳器刺創，由下往上傷及左心室及左肺門，吳明富當場流血不支倒地
    ，丙○○、戊○○及己○○等人即一哄而散，丁○○則趁亂逃離現場，返回住處
    ，並將水果刀折斷，棄置於車庫之垃圾桶內。迄翌日上午六時三十分許，吳明富
    始遭他人發現已因出血性休克死亡，而丁○○復攔計程車至宜蘭老家，又到五股
    養父（叔叔）處後，再至台北縣警察局蘆洲分局投案，因該分局通報由基隆市警
    察局第四分局員警於同日晚上十時二十分許，在基隆市○○區○○路一二０巷七
    十三號丁○○之住處內，持拘票將丁○○逮捕到案，並扣得事後遭丁○○折斷之
    水果刀乙把。
二、案經基隆市警察局第四分局報請台灣基隆地方法院檢察署檢察官偵查起訴。
    理  由
一、訊據被告丁○○對於在前開時、地，以水果刀刺殺被害人吳明富，並致吳明富死
    亡之事實，坦承不諱，核與被害人家屬乙○○、甲○○、吳振楠指訴情節相符，
    並經現場目擊證人丙○○、戊○○、己○○、庚○○於歷次偵審時證述明確（詳
    警卷、臺灣基隆地方法院檢察署九十年度相字第三三七號偵查卷第十、十一、十
    二頁、臺灣基隆地方法院檢察署九十年度偵字第三五一九號偵查卷二十五、二十
    六頁、本院九十年十一月三十日訊問筆錄），復有現場照片、被害人內衣一件、
    牛仔褲一件、被告上衣一件、牛仔褲一件、鞋子一雙、煙蒂十二支、棉棒十二支
    、血滯紗布一件及被告丁○○行兇所用之水果刀一把扣案可資佐證，而被害人吳
    明富確係遭被告丁○○持水果刀刺中胸部，致受有胸部單面刃銳器刺創，由下往
    上傷及左心室及左肺門，因而造成出血性休克死亡之事實，亦經檢察官督同法醫
    師到場相驗並解剖屬實，並製有勘驗筆錄、相驗屍體證明書、驗斷書、內政部警
    政署刑事警察局九十年九月四日（九十）刑醫字第一七八九四八號鑑驗書、法務
    部法醫研究所（九０）法醫所醫鑑字第一０四九號鑑定書各一份及死者傷狀暨解
    剖照片等在卷可稽。又依法務部法醫研究所之鑑定書觀之，被告丁○○持水果刀
    刺向被害人吳明富胸部時，是由左往右、下往上、前往後，經第五肋骨（左）切
    斷，左肺門及心包膜至左心室（倒Ｖ字形，各三公分），深約十四公分，且扣案
    之水果刀，刀鋒銳利，而人體左胸部內有心臟、肺臟等人體生命中樞，持該利器
    猛刺人體之要害，足以致人於死之事實，為一般人所得認識。被告既為心智成熟
    之人，實難諉為不知，竟持水果刀朝被害人左胸前心臟部位之要害猛刺一刀，而
    造成其胸部刺創，由下往上傷及左心室及左肺門，致出血性休克死亡，其用力之
    猛，殺意之堅，不難想像，益徵被告有殺人之犯意甚明。本件事證明確，被告犯
    行洵堪認定。
二、核被告丁○○所為，係犯刑法第二百七十一條第一項之殺人罪嫌。又其曾受有期
    徒刑執行完畢，五年之內，再犯本件之罪，為累犯，應依刑法第四十七條加重其
    刑。惟因死刑、無期徒刑不得加重，僅就有期徒刑部分加重之。爰審酌被告與被
    害人吳明富素無仇隙，僅因遭被害人辱罵之細故，率爾剝奪人命，惟犯罪後坦承
    犯行，深知悔悟等一切情狀，量處如主文所示之刑，以示懲戒。另扣案之水果刀
    一把（已折斷），係被告所有供犯罪所用之物，此經被告供承在卷，應併予依法
    宣告沒收。
據上論斷，應依刑事訴訟法第二百九十九條第一項前段、刑法第二百七十一條第一項
、第四十七條、第三十八條第一項第二款，判決如主文。
本案經檢察官黃士元到庭執行職務。
中      華      民      國      九十一    年     一     月      九      日
                                臺灣基隆地方法院刑事第三庭
                                  審判長法  官    林 火 炎
                                        法  官    何 怡 
                                        法  官    齊    潔
右正本證明與原本無異。
對於本件判決如有不服，應於收受送達後十日內，向本院提出上訴書狀，上訴於臺灣
高等法院，並按他造當事人之人數附具繕本。
                                        書記官    林 苑 珍
中      華      民      國      九十一    年     一     月     十一     日
附錄論罪法條
刑法第二百七十一條第一項：
殺人者，處死刑、無期徒刑或十年以上有期徒刑。
